【裁判字號】    97,訴,1948
【裁判日期】    980609
【裁判案由】    違反廢棄物清理法
【裁判全文】
臺灣臺南地方法院刑事判決              97年度訴字第1948號
公  訴  人  臺灣臺南地方法院檢察署檢察官
被      告  丙○○
上列被告因違反廢棄物清理法案件，經檢察官提起公訴（97年度
偵字第815號），被告就被訴事實為有罪之陳述，本院裁定由受
命法院獨任進行簡式審判程序，判決如下：
    主  文
丙○○幫助未依廢棄物清理法第四十一條第一項規定領有廢棄物
處理許可文件，從事廢棄物處理，處有期徒刑拾月。緩刑年，
緩刑期間付保護管束，並應自判決確定之日起貳年內向公庫支付
新臺幣貳拾萬元及向檢察官指定之公益團體提供陸拾小時之義務
勞務。
    事實及理由
一、犯罪事實：緣戊○○（另經本院以協商判決判處應執行有期
    刑1年6月，併科罰金新臺幣200萬元，緩刑3年確定）係坐落
    台南縣鹽水鎮台電高幹汫水42電線桿對面空地（即台南縣鹽
    水鎮○○段蔦松腳小段36-4號土地）之管理人。丙○○知悉
    丁○○（另經本院判處有期徒刑1年4月）有意尋覓土地傾倒
    廢棄物，而戊○○所管理之上開土地可供人回填廢棄物，丙○○乃基於幫助之犯意，居間仲介丁○○至上開土地傾倒廢
    棄物。丁○○並以林守義為人頭及由丙○○擔任連帶保證人
    ，出具同意書同意填補戊○○之上開土地。戊○○明知其未
    經主管機關許可，仍提供上開土地供他人回填廢棄物。丁○○另聯繫亦未依法取得廢棄物處理許可文件之綽號「黑狗」
    之真實姓名不詳成年男子，由「黑狗」指示其員工甲○○（
    另經本院判處有期徒刑1年2月。緩刑3年，緩刑期間付保護
    管束，並應自判決確定之日起2年內向公庫支付新臺幣10萬
    元及向檢察官指定之公益團體提供40小時之義務勞務確定）
    駕駛車牌號碼KS-851號營業用曳引車，於96年12月27日晚上
    8 時許至國道一號高速公路麻豆交流道附近，由在場之另一
    不詳抓斗車之成年司機將廢棄物夾至甲○○所駕駛之前開曳
    引車上，再由甲○○載運前開廢棄物至戊○○所提供之上開
    土地傾倒。嗣於於96年12月27日22時40分許，甲○○於上開
    土地傾倒廢棄物後，由丁○○駕駛挖土機於該土地上進行廢
    棄物回填處理工作時，為台南縣政府環境保護局（下稱台南
    縣環保局）稽查人員會同內政部警政署環境保護警察隊第三
    中隊（下稱環保警察第三中隊）當場查獲。
二、前開犯罪事實，有下列事實足資證明：
    (一)證人林守義於警詢及偵查中之供述、證人顏美惠、王全
        宏於偵查中之供述，證人即共同被告戊○○、丁○○、
        甲○○於警詢及偵查中之供述。
    (二)卷附通聯紀錄、臺南縣環保局公害案件稽查工作紀錄、
        臺南縣警察局勘查採證報告、內政部警政署刑事警察局
        鑑驗書、同意書影本、現場照片28張。
    (三)本院98年1月13日準備程序(勘驗)筆錄。
    (四)被告丙○○於本院準備程序及審理中之自白。
三、另起訴書雖載被告丙○○與同案被告戊○○有未經主管機關
    許可，提供土地回填廢棄物之犯意聯絡，認被告丙○○另涉
    有廢棄物清理法第46條第3款犯行。惟被告丙○○係因知悉
    同案被告丁○○有意尋覓土地傾倒廢棄物，而同案被告戊○○所管理之上開土地可供人回填廢棄物，被告丙○○乃居間
    仲介同案被告丁○○至上開土地傾倒廢棄物等情，業據被告
    丙○○及同案被告丁○○供明在卷。同案被告丁○○於本院
    另供稱他只告訴被告丙○○一台（廢棄物）付給地主2000或
    2500元，其餘由被告丙○○與地主聯繫。他每台（廢棄物）
    付給被告丙○○佣金500或1000元不定。參諸同案被告丁○○並以林守義為人頭及由被告丙○○擔任連帶保證人，出具
    同意書同意填補戊○○之上開土地。顯見被告丙○○並未直
    接從事廢棄物清理法第46條之構成要件行為，而係為賺取被
    告丁○○提供之佣金以幫助之意思居間仲介同案被告丁○○
    至上開土地傾倒廢棄物（檢察官於補充理由書內已改依幫助
    犯論告，故此部分尚無變更起訴法條問題）。被告丙○○所
    為應係幫助同案被告丁○○犯廢棄物清理法第46條第4款犯
    行，不另成立同條第3款之罪。因二者間有實質上一罪關係
    ，爰不另為無罪之諭知。
四、據上論斷，應依刑事訴訟法第273條之1第1項、第299條第1
    項前段、第310條之2、第454條第2項，廢棄物清理法第46條
    第4款前段，刑法第11條前段、第30條、第74條第1項第1款
    、第2項第4款、第5款、第93條第1項第2款，判決如主文。
五、如不服本件判決，得自收受送達之日起十日內，向本院提出
    上訴狀，上訴於臺灣高等法院臺南分院。
本案經檢察官乙○○到庭執行職務。
中    華    民    國    98    年    6     月    9     日
                    刑事第三庭  法  官  鄭文祺
以上正本證明與原本無異。
如不服本判決，應於收受本判決後10日內，向本院提出上訴書狀
，並應敘述具體理由。其未敘述上訴理由者，應於上訴期間屆滿
後20日內向本院補提理由書狀（均須按他造當事人之人數附繕本
）「切勿逕送上級法院」。
                                書記官  張宜柔
中    華    民    國    98    年    6     月    9     日
附錄論罪科刑法條：
廢棄物清理法第46條
有下列情形之一者，處1年以上5年以下有期徒刑，得併科新臺幣
3百萬元以下罰金：
一、任意棄置有害事業廢棄物。
二、事業負責人或相關人員未依本法規定之方式貯存、清除、處
    理或再利用廢棄物，致污染環境。
三、未經主管機關許可，提供土地回填、堆置廢棄物。
四、未依第41條第1項規定領有廢棄物清除、處理許可文件，從
    事廢棄物貯存、清除、處理，或未依廢棄物清除、處理許可
    文件內容貯存、清除、處理廢棄物。
五、執行機關之人員委託未取得許可文件之業者，清除、處理一
    般廢棄物者；或明知受託人非法清除、處理而仍委託。
六、公民營廢棄物處理機構負責人或相關人員、或執行機關之人
    員未處理廢棄物，開具虛偽證明。


司法院資訊處製作；財團法人民間司法改革基金會備份。
